【裁判字號】    95,判,1683
【裁判日期】    951019
【裁判案由】    營業稅
【裁判全文】
最  高  行  政  法  院  判  決
                                     95年度判字第01683號
上  訴  人  東齊實業有限公司
代  表  人  甲○○
訴訟代理人  林明正律師
複 代理 人  林于椿律師
被 上訴 人  財政部臺北市國稅局
代  表  人  乙○○
上列當事人間因營業稅事件，上訴人不服中華民國94年5月5日臺
北高等行政法院92年度訴字第2181號判決，就其不利部分，提起
上訴。本院判決如下：
    主  文
上訴駁回。
上訴審訴訟費用由上訴人負擔。
    理  由
一、上訴人於民國88年11月間無進貨事實，涉嫌取得虛設行號極
    加企業有限公司（以下稱極加公司）開立之統一發票7紙，
    金額計新臺幣（以下同）4,074,894元（不含稅），作為進
    項憑證，申報扣抵銷項稅額，案經臺北市稅捐稽徵處查獲後
    ，核定補徵營業稅203,745元，並按所漏稅額處8倍罰鍰計1,
    629,900元（計至百元止）。上訴人不服，申請復查，未獲
    變更，上訴人仍不服，提起訴願，經訴願決定駁回。上訴人
    猶表不服，遂提起行政訴訟。
二、上訴人於原審起訴主張：上訴人係建築材料加工業，於88年
    11月向極加公司購買烤漆及鍍鋅等銅捲乙批，同意分批進入
    ，並按本公司進料流程驗收完畢，確實有進貨事實。而極加
    公司均有申報營業稅，上訴人和該公司交易時亦曾查閱該公
    司申報之營業稅401表，如何能查知該公司為虛設行號；另
    所謂同業利潤標準係一般公司成本無法勾稽，才按同業利潤
    標準核定，並非低於該標準即有取得虛設行號之發票。其次
    ，極加公司營業項目中國際貿易業為與進出口有關之業務均
    可進出口，故上訴人由其購買「鍍鋅銅捲」、「烤漆銅捲」
    並非不合理。再者，上訴人向極加公司進貨後即已陸續交由
    凱順鋼鐵有限公司加工出售，此有部分泡水帳冊足以證之，
    雖僅有部份帳冊留存，但觀其內載之重量確與發票所載大略
    相符，是以，已可證明上訴人確有進貨之事實，為此，求為
    判決撤銷原處分及訴願決定等語。
三、被上訴人則以：查上訴人所提示之資料係屬內部憑證，且上
    訴人迄今仍未提示任何付款資料之資金證明，是尚難證明上
    訴人有進貨事實。再查極加公司係一涉嫌虛設行號公司，業
    經市稅處以90年2月20日北市稽核丙字第9090302900號刑事
    案件移送書，移送臺灣台北地方法院檢察署偵辦；又依極加
    公司登記營業資料，上訴人之進貨與銷貨品項明顯不符，足
    證上訴人自無與該極加公司有交易之事實。且依其營利事業
    所得稅結算申報書申報之毛利率為13.76%小於同業標準毛利
    率23%，益證其無進貨之事實，是本件原補徵稅額及罰鍰處
    分，並無不合。另按財政部93年3月29日台財稅第000000000
    0號令頒修正之「稅務違章案件裁罰金額或倍數參考表」，
    有關營業人虛報進項稅額，其為無進貨事實者，改按所漏稅
    額處7倍之罰鍰。是本件原處8倍之罰鍰處分，應減縮為7倍
    之罰鍰計1,426,200元（計至百元）等語，作為抗辯。
四、原審審酌全辯論意旨及調查證據之結果，以：依臺北市稅捐
    稽徵處90年2月20日北市稽核丙字第9090302900號刑事案件
    移送書所附涉嫌虛設行號大額進項對象彙整分析表所示，極
    加公司係於88年9月1日設立，於89年1月1日即擅自歇業；88
    年9月至10月間開立大頭小尾發票11紙，銷售額計6,158,310
    元，稅額計307,915元，卻申報銷項稅額11元；且88年9月至
    12月，銷售總額計65,795,055元，卻未申報繳納營業稅；被
    上訴人認極加公司係一虛設行號公司，自屬有據。其次，經
    該院函調上訴人88年10月至11月間於華南商業銀行存款往來
    明細表，上訴人於11月間僅提款60餘萬元，與所謂有支付進
    貨金額4,074,894元，尚有一段差距，況每筆所指提領金額
    與極加公司開立予上訴人統一發票金額，亦不能勾稽；且上
    訴人迄今仍未提示任何資料佐證其有進貨之事實。次依卷附
    極加公司登記營業資料，其營業項目為一般百貨業、菸酒批
    發業、家庭日常用品批發業、國際貿易業；而本件上訴人系
    爭進項發票品名為「鍍鋅鋼捲」、「烤漆鋼捲」，而其開立
    銷貨品名大部分為「鋁板」，小部分為「收邊料、固定架、
    隔間料、鐵板、鐵網」等，亦不相符。從而，上訴人主張其
    與極加公司有交易之事實，自難可採。再者，按財政部83年
    7月9日台財稅第831601371號函釋見解，本件上訴人係無進
    貨事實，自無支付貨款及進項稅額之實；上訴人以其取得虛
    開立之進項發票申報扣抵銷項稅額，已有造成實質之逃漏稅
    結果。是被上訴人依上開營業稅法第51條第5款規定，補徵
    營業稅203,745元外，並按所漏稅額處8倍罰鍰計1,629,900
    元（計至百元止），依法並無不合。惟查財政部93年3月29
    日台財稅第0000000000號令頒修正之「稅務違章案件裁罰金
    額或倍數參考表」，有關營業人虛報進項稅額，其為無進貨
    事實者，改按所漏稅額處7倍之罰鍰。是本件被上訴人將原
    處8倍之罰鍰處分，變更為7倍之罰鍰計1,426,200元（計至
    百元），既為被上訴人所認諾，且與公益無涉，基於平等原
    則，應予准許，乃撤銷訴願決定、原處分（含復查決定）所
    科罰鍰金額超過1,426,200元部分，並駁回上訴人在原審其
    餘部分之訴。
五、上訴意旨略謂：查上訴人已於94年2月21日行政準備書狀及
    93年8月26日行政準備(一)及調查證據聲請狀提出向極加企
    業有限公司購買鋼捲之資金證明，以及進貨之後陸續交由凱
    順鋼鐵有限公司加工出售之證據，已足證明上訴人確係向極
    加企業有限公司購買系爭鋼捲，惟原審卻謂：上訴人迄今仍
    未提示任何資料佐證其有進貨之事實，係屬判決不適用證據
    法則之違法。次查極加公司是否為一虛設之公司尚未經法院
    判決認定，且雖極加公司88年9月至10月間銷售額計6,158,3
    10元，稅額計307,915元，竟僅申報銷項稅額11元，此乃極
    加公司於申報稅捐上有涉嫌逃漏稅捐申報不實之違法之舉，
    要與極加公司實際上是否確有進貨銷貨、是否確有與上訴人
    交易之事實認定無關，故極加公司是否確為虛設之公司，自
    應以其實際上是否確有營運、進出貨之事實以認定之，乃原
    審判決未經調查上開事實，復於極加公司是否為一虛設之公
    司尚未經法院判決認定下，率以與實際有無營運無關之稅捐
    申報文書，逕採信被上訴人所指極加公司為虛設之公司，自
    有判決未依相關事證不備理由之違背法令之處。再查，證人
    俞林秋燕僅係上訴人委託之記帳業者，其自無法明確知悉上
    訴人與極加公司間之貨物及價金交付往來情事，其於接受臺
    北市稅捐稽徵處製作談話筆錄後未提出任何資料，亦不足認
    定上訴人與極加公司無進貨之事實；而上訴人就與極加公司
    間之進貨事實，業提出送貨單7紙，及上訴人將所收貨品交
    訴外人凱順鋼鐵有限公司加工之證明，足證上訴人與極加公
    司間確有貨物交付之事實，原審自應依職權調查上開事實之
    真偽，乃未為之，復未說明上開證據如何不可採，即率予認
    定上訴人與極加公司間並無交易自有違背法令之處。此外，
    由上訴人於華南商業銀行於88年10月5日至88年11月20日帳
    戶存款明細，足見該期間上訴人確有提領支出上百萬元，而
    該資金提領後如何支付極加公司或是否按每紙統一發票之金
    額支付極加公司，均與認定上訴人有支付價金予極加公司無
    關，原審率以88年11月僅提款60餘萬元，復與統一發票金額
    不符，認定上訴人與極加公司間無交易事實，自與事證不符
    等語。
六、本院按「營業人當期銷項稅項，扣減進項稅額後之餘額，為
    當期應納或溢付營業稅額。」、「進項稅額，指營業人購買
    貨物或勞務時，依規定支付之營業稅額。」、「營業人左列
    進項稅額，不得扣抵銷項稅額：一、購進之貨物或勞務未依
    規定取得並保存第33條所列之憑證。」、「營業人以進項稅
    額扣抵銷項稅額者，應具有載明其名稱、地址及統一編號之
    左列憑證：一、購進貨物或勞務時，所取得載有營業稅額之
    統一發票。」及「納稅義務人有左列情形之一者，除追繳稅
    款外，按所漏稅額處1倍至10倍罰鍰，並得停止其營業:一、
    ．．．五、虛報進項稅額者。」，分別為行為時營業稅法第
    15條第1項、第3項、第19條第1項第1款、第33條第1款及第
    51條第5款所明定。本件上訴人於88年11月間無進貨事實，
    涉嫌取得虛設行號極加公司開立之統一發票7紙，金額計4,0
    74,894元（不含稅），作為進項憑證，申請扣抵銷項稅額之
    違章事實，業據原判決於理由項下明得心證之理由，核與
    上開規定並無違誤。至於上訴人於原審固提出送貨單及現金
    支出傳票各7紙，其送貨日期分別載為11月4日、8日、12日
    、16日、20日、24日及28日，現金支付日期前6次為當日支
    付，最後一次則為同月29日。然上訴人所舉資金證明即華南
    銀行存款往來明細表，送貨日期及傳票所載現金支付日期，
    均無支付現金之記錄，其他支出日之金額與送貨單所示貨品
    金額無一相符，是則該送貨單及資金證明，均難採信。另上
    訴人所舉交由凱順鋼鐵有限公司加工之資料，僅記載：日期
    、傳票號數、品名、數量、單價、進貨金額、支出金額、餘
    額等事項，並未顯示各該貨品購入之來源。上訴人執以主張
    其與極加公司確有交易事實云云，亦無足採。原審對於上開
    證據雖未逐一指駁，惟不影響判決之結果。其他上訴論旨復
    就原審取捨證據、認定事實之職權行使謂為違誤，尚難認為
    合法之上訴理由。綜上所述，上訴論旨均無足採，上訴人猶
    執前詞，指摘原判決違背法令，求予廢棄，為無理由，應予
    駁回。
據上論結，本件上訴為無理由，爰依行政訴訟法第255條第1項、
第98條第3項前段，判決如主文。
中    華    民    國    95    年    10    月    19    日
                  第二庭審判長法  官  廖  政  雄
                              法  官  鍾  耀  光
                              法  官  姜  仁  脩
                              法  官  王  德  麟
                              法  官  黃  清  光
以  上  正  本  證  明  與  原  本  無  異
中    華    民    國    95    年    10    月    19    日
                              書記官  張  雅  琴


司法院資訊處製作；財團法人民間司法改革基金會備份。
